# 关于在建项目罚款是否能够确认到资产价值

提问人：wangbozhong 时间：2018-01-05 18:57:35
瑞华研究关于固定资产入账价值有如下研究有如下讨论 问题 （委托其他公司代建固定资产入账价值的确定）问题：委托其他公司代建固定资产，收到对方由于延期交货而支付的赔偿款时是否可以计入营业外收入？背景：A 公司委托 B 公司建造一艘船，因 B 公司延期交付，其同意核减船价 130 万美元。解答：《企业会计准则第 4 号——固定资产》及其讲解规定，自行建造固定资产的成本，由建造该项资产达到预定可使用状态前所发生的必要支出构成。包括工程用物资成本、人工成本、交纳的相关税费、应予资本化的借款费用以及应分摊的间接费用等。企业自行建造固定资产包括自营建造和出包建造两种方式。无论采用何种方式，所建工程都应当按照实际发生的支出确定其工程成本。 A公司委托B公司建造的船舶属于出包方式建造的固定资产，因B公司未按合同期限交船，按照双方约定的违约处理方式处以的罚款，无论是对方以实物形式支付还是在最后一期船款中扣减，不属于该项资产达到预定可使用状态前所发生的必要支出，可以作为营业外收入。在实务中，如果价格调整是多种因素综合作用的结果（例如，部分原因是对原先合同设计的变更，部分原因是对方的违约罚款等），难以将总的价格调整金额合理分摊到各项价格调整因素的，则可以简化处理，即按照最终调整后的固定资产建造成本，作为计入固定资产成本的金额。 本人判断，同样自建项目收到的罚款的罚款支出不是资产达到预定可使用状态的必要支出，不能归集到在建工程成本。 本观点，摘录自《瑞华研究》，不代表瑞华官方发布文件。

回答人：chenyiwei
你的意见基本合理。建设过程中的罚款支出不构成在建工程成本的组成部分。 也存在某些特殊情况，例如本企业以承接某项目中过去已形成的罚款支付义务为前提承接该工程并继续建设，这种在初始取得时就已经明确要承接的以前期间罚款可以构成本企业取得该工程的必要支出，计入工程成本。